【裁判字號】    95,易,1160
【裁判日期】    950731
【裁判案由】    竊盜
【裁判全文】
臺灣板橋地方法院刑事判決              95年度易字第1160號
公  訴  人  臺灣板橋地方法院檢察署檢察官
被      告  乙○○
上列被告因竊盜案件，經檢察官提起公訴（九十五年度偵字第一
二九五四號），被告於本院準備程序進行中，就被訴犯罪事實為
有罪之陳述，經本院合議庭裁定改行簡式審判程序審理後，判決
如下：
    主  文
乙○○連續竊盜，處有期徒刑參月，如易科罰金，以參佰元折算
壹日。
    事  實
一、乙○○前於民國八十九年間因妨害風化案件，經臺灣臺北地
    方法院以八十九年度易字第二四八五號刑事判決處有期徒刑
    三月，如易科罰金，以三百元折算一日，緩刑四年確定，嗣
    緩刑期滿而未經撤銷（不構成累犯）。詎其猶不知悔改，在
    其受僱於漢威保全股份有限公司（下稱漢威公司）擔任保全
    員，經漢威公司派駐至臺北縣板橋市○○路○段三八九號「
    遠百企業股份有限公司板新分公司」（下稱板新公司）所經
    營之愛買百貨，從事保全工作，竟基於意圖為自己不法所有
    之概括犯意，自九十四年七月間某日起至九十五年三月二十
    七日某時止，在上址，利用職務之便，連續多次徒手竊取電
    影、連續劇、影集之ＤＶＤ、ＶＣＤ及唱片ＣＤ等光碟片（
    總價值約新臺幣〈下同〉十五萬元至二十萬元），得手後，
    陸續將竊得之光碟片以市價之五成至六成予以變賣，得款約
    十萬元；嗣於九十五年三月三十日，經愛買百貨調閱該公司
    於九十五年三月二十三日起至二十七日止之監視錄影帶後，
    始發現上情。
二、案經板新公司委由代理人李永松告訴臺北縣政府警察局板橋
    分局報告臺灣板橋地方法院檢察署檢察官偵查起訴。
    理  由
一、上開事實，業據被告乙○○迭於警詢、偵訊及本院訊問時均
    坦承不諱，核與告訴代理人甲○○於警詢、偵訊及本院訊問
    時指訴之情節相符，並有監視器翻拍照片二張及盤點明細表
    等附卷可稽。是被告之自白核與事實相符，堪以採信。故本
    件事證明確，被告犯行堪以認定，應依法論科。
二、論罪科刑部分：
(一)、於被告行為後，刑法施行法已於九十五年六月十四日增訂該
    法第一條之一規定，並自九十五年七月一日施行，其將刑法
    分則所定罰金之貨幣單位均改為新臺幣，並分別提高為三倍
    或三十倍；另刑法第三十三條第五款關於罰金刑之規定、第
    五十六條關於連續犯之規定、第四十一條第一項關於易科罰
    金折算標準之規定，均已於九十四年二月二日修正公布，並
    同自九十五年七月一日施行。按同於九十五年七月一日修正
    施行之刑法第二條規定，乃係關於新舊法比較適用之準據法
    ，其本身無關行為可罰性要件之變更，故於九十五年七月一
    日前揭法律修正施行後，如有涉及比較新舊法之問題，即應
    逕依修正後刑法第二條第一項規定，為「從舊從輕」之比較
    （參見最高法院九十五年度第八次刑事庭會議決議意旨）。
    茲分述如下：
１、刑法分則編各罪所定罰金之貨幣單位原為銀元，且依修正前
    刑法第三十三條第五款規定，罰金刑為一銀元以上，而有關
    罰金倍數之調整及銀元與新臺幣之折算標準，則定有「罰金
    罰鍰標準條例」及「現行法規所定貨幣單位折算新臺幣條例
    」，除罰金以一銀元折算三元新台幣外，並將七十二年六月
    二十六日以前修正之刑法部分條文罰金數額提高二至十倍，
    其後修正者則不再提高倍數；嗣修正後刑法第三十三條第五
    款則將罰金刑提高為新臺幣一千元以上，並以百元計算之，
    且因刑法第三十三條第五款所定罰金貨幣單位既已改為新臺
    幣，刑法分則編各罪所定罰金之貨幣單位亦應配合修正為新
    臺幣，且考量刑法修正施行後，不再施用「現行法規所定貨
    幣單位折算新臺幣條例」，為使刑法分則編各罪所定罰金之
    最高數額與刑法修正前趨於一致，爰增訂刑法施行法第一條
    之一規定，將刑法分則編各罪所定罰金之貨幣單位均改為新
    臺幣，並將七十二年六月二十六日以前修正之刑法部分條文
    罰金數額提高為三十倍，其後修正者則提高為三倍。是以刑
    法分則編各罪所定罰金刑之最高數額，於上開規定修正後仍
    屬一致，並無不同；但其罰金刑之最低數額，則比修正前提
    高，從而自以修正前之規定較為有利。
２、修正後刑法第五十六條規定，業已刪除連續犯之規定。故連
    續數行為而犯同一罪名，依修正前刑法第五十六條規定，應
    以一罪論，但得加重其刑；而依修正後規定，則已無連續犯
    可資適用，即應將各次犯行以數罪併合處罰。是以適用修正
    前關於連續犯之規定，自係較為有利。
３、修正後刑法第四十一條第一項前段關於得易科罰金之折算標
    準，由「得以一元以上三元以下折算一日」（按：此規定配
    合修正前罰金罰鍰提高標準條例第二條【現已刪除】規定，
    就其原定數額提高為一百倍折算一日，則最高應以銀元三百
    元折算一日，經折算為新臺幣後，應以新臺幣九百元折算為
    一日），提高為「以新臺幣一千元、二千元或三千元折算一
    日」，並刪除「因身體、教育、職業、家庭之關係或其他正
    當事由，執行顯有困難」之條件。是以修正前關於易科罰金
    之折算標準金額較低，自係較為有利。
４、準此而論，前揭刑法施行法第一條之一之增訂及刑法第三十
    三條第五款之修正，乃係刑法分則編各罪所定罰金刑之刑罰
    法律效果之變更，前揭刑法第五十六條連續犯規定之變更，
    乃係科刑規範事項之變更，前揭刑法第四十一條第一項易科
    罰金折算標準規定之變更，則相當於科刑規範事項之變更，
    自應依刑法第二條第一項規定，綜合罪刑全部結果，整體為
    新舊法之「從舊從輕」比較（參見最高法院二十四年上字第
    四六三四號判例意旨、二十七年上字第二六一號判例意旨）
    。核被告所為，乃符合修正前刑法第五十六條連續犯之規定
    ，且依本院所諭知之被告罪名及其宣告刑（以上均詳如後述
    ），適用修正前有關罰金刑及易科罰金折算標準之規定，對
    被告亦較屬有利，故經綜合比較新舊法結果，應以舊法對被
    告有利，自應整體依刑法第二條第一項前段規定，適用行為
    時之修正前刑法第三十三條第五款、第五十六條、第四十一
    條第一項前段及罰金罰鍰提高標準條例第一條前段等規定，
    合先敘明。
(二)、核被告所為，係犯刑法第三百二十條第一項之竊盜罪。又被
    告前後多次竊盜犯行，時間緊接，觸犯構成要件相同之罪名
    ，顯係基於概括犯意而反覆為之，為連續犯，應依修正前刑
    法第五十六條之規定，以一罪論，並加重其刑。爰審酌被告
    前於八十九年間因妨害風化案件，經臺灣臺北地方法院以八
    十九年度易字第二四八五號刑事判決處有期徒刑三月，如易
    科罰金，以三百元折算一日，緩刑四年確定，嗣緩刑期滿而
    未經撤銷在案，此有臺灣高等法院被告前案紀錄表乙份在卷
    供參，是其素行非佳，且竟利用職務之便竊取財物，對於告
    訴人所生之損害非輕，及迄今尚未與告訴人達成和解，賠償
    告訴人所受之損害，惟其犯後坦承犯行，知所悔悟之態度，
    以及其犯罪之動機、目的、手段等一切情狀，量處如主文所
    示之刑，並依修正前刑法第四十一條第一項前段之規定，諭
    知易科罰金之折算標準。
據上論斷，應依刑事訴訟法第二百九十九條第一項前段、第二百
七十三條之一第一項，刑法第二條第一項前段、修正前第五十六
條、第三百二十條第一項前段、修正前第四十一條第一項前段，
修正前罰金罰鍰提高標準條例第一條前段、第二條，判決如主文
。
中    華    民    國    95    年    7     月    31    日
                        刑事第十四庭  法  官  饒金鳳
以上正本證明與原本無異。
如不服本判決應於送達後十日內向本院提出上訴狀。
                                      書記官  王春森
中    華    民    國    95    年    7     月    31    日
附錄本案論罪科刑之法律條文；
中華民國刑法第三百二十條第一項：
意圖為自己或第三人不法之所有，而竊取他人之動產者，為竊盜
罪，處五年以下有期徒刑、拘役或五百元以下罰金。


司法院資訊處製作；財團法人民間司法改革基金會備份。
